【裁判字號】    89,交自,6
【裁判日期】    891206
【裁判案由】    過失傷害
【裁判全文】
臺灣彰化地方法院刑事判決                            八十九年度交自字第六號
    自  訴  人  丁○○
    自訴代理人  戊○○
    被      告  甲○○
                乙○○
右列被告因業務過失傷害案件，經自訴人提起自訴，本院判決如左：
    主  文
甲○○從事業務之人，因業務上之過失傷害人，處有期徒刑參月，如易科罰金，以參
佰元折算壹日。
乙○○從事業務之人，因業務上之過失傷害人，處有期徒刑參月，如易科罰金，以參
佰元折算壹日。
    事  實
一、甲○○、乙○○以從事鐵門窗之安裝設置為業，於八十九年七月上旬，承作位於
    彰化縣和美鎮○○路九四巷中寮里七九號丙○○、戊○○之住宅大門鐵門之設計
    、施作業務，因該鐵門以門底之軌道作橫向推移為開、閉，惟甲○○、乙○○於
    設計、施作時，渠應注意能注意，竟疏未注意於軌道之末端設置阻點（用以阻擋
    門底滑輪自軌道滑出脫落），迨於八十九年七月二十四日下午，因該鐵門有前揭
    之設計、施作不良，致於開啟推移時，鐵門脫出軌道倒塌壓傷丁○○，丁○○並
    因此受有臉部三點五公分之裂傷、頭部二點五公分之裂傷，待縫合四十針後始出
    院。
二、案經丁○○提起自訴。
    理  由
一、訊據被告甲○○、乙○○失口否認施作上揭鐵門有何過失，均辯稱: 渠裝設鐵門
    窗之經驗豐富，從無錯失，該鐵門並無瑕疵，於銀貨兩訖、使用一段時間因自訴
    人將鐵門充當玩具極力來回重覆推移，致不慎自己撞傷或被夾傷，與被告過失無
    關云云；惟查，自訴人受有上揭傷害，有診斷證明書一紙在卷可憑，及上開事實
    ，業據戊○○指訴: 「鐵門做好後我們都是走旁邊的小門，沒發現軌道未做好，
    軌道上之阻點是出事後被告才補強、焊接的。」、「乙○○在施工時亦陸陸續續
    一起做。」等語綦詳，且觀卷附之鐵門照片，該阻點位於鐵門底、軌道間不明顯
    處，非使用相當時日或具專業經驗，對於該阻點有設置欠缺瑕疵，應非能立時發
    現；再者，自訴人係民國八十六年三月二十二日出生，迄事故發生年僅三歲餘未
    滿四歲，以彼幼兒其力猶薄，而該鐵門長、寬數倍高大於自訴人，復為具相當重
    量之物，及甫設置完工處全新狀態，是衡情縱自訴人反覆為推移，亦應不致使整
    片鐵門脫落、倒塌，足見該鐵門之設計、施作確有缺失，被告等所辯渠無過失一
    節，礙難採取，被告二人犯行堪以認定。
二、核被告所為，係犯刑法第二百八十四條第二項之業務過失傷害罪。爰酌被告犯罪
    所生之危害、未與自訴人達成和解及犯罪後之態度等一切情狀，各量處如主文所
    示之刑，並均諭知易科罰金之折算標準。
據上論斷，應依刑事訴訟法第三百四十三條、第二百九十九條第一項前段、刑法第二
百八十四條第二項、第四十一條，罰金罰鍰提高標準條例第一條前段、第二條，判決
如主文。
中    華    民    國    八十九    年      十二      月        六        日
                                臺灣彰化地方法院刑事第一庭
                                    法      官  吳俊螢
右正本證明與原本無異。
如不服本判決，應於送達後十日內向本院提出上訴狀(須附繕本)。
告訴人或被害人對於判決如有不服具備理由請求檢察官上訴者，其上訴期間之計算係
以檢察官收受判決正本之日期為準。
                                    法院書記官
中    華    民    國    八十一    年              月                  日


司法院資訊處製作；財團法人民間司法改革基金會備份。
